臺灣板橋地方法院民事判決　　　　　　　93年度勞訴字第91號
原　　　告　丙○○
訴訟代理人　陳中柱律師
被　　　告　迪懋金屬工業股份有限公司
法定代理人　甲○○
訴訟代理人　王迪吾律師
複代理人　　乙○○
上列當事人間請求給付資遣費等事件，本院於中華民國94年3 月
22日言詞辯論終結，判決如下：
    主      文
被告應給付原告新臺幣肆拾捌萬陸仟壹佰貳拾肆元及自民國九十
三年九月二十一日起至清償日止，按週年利率百分之五計算之利
息。
原告其餘之訴駁回。
訴訟費用由被告負擔十分之九，餘由原告負擔。
本判決第一項於原告以新臺幣壹拾參萬元為被告供擔保後，得假
執行；但被告如於執行標的物拍定、變賣或物之交付前，以新臺
幣肆拾捌萬陸仟壹佰貳拾肆元為原告預供擔保，或將請求標的物
提存，得免為假執行。
原告其餘假執行之聲請駁回。
    事實及理由
一、原告起訴時其訴之聲明為：被告應給付原告新臺幣（下同）
    605,843 元及自民國93年8 月28日起至清償日止，按年息5%
    計算之利息（見本院93年度重勞調字第33號卷，下稱調解卷
    ，第4 頁），嗣於訴訟繫屬中之93年12月15日以準備書(二)狀
    減縮聲明為被告應給付原告518,075 元及自起訴狀繕本送達
    翌日起至清償日止，按年息5%計算之利息（見本院卷(二)第55
    頁），核其所為係屬應受判決事項聲明之減縮，依民事訴訟
    法第255 條第1 項第3 款，於法尚無不合，合先敘明。
二、原告主張：原告於81年8 月13日起受僱於被告，擔任技術員
    之工作，至93年7 月28日止服務年資為11年11月16日，於工
    作期間負責盡質，表現良好，未曾違反被告之工作規則。詎
    被告於93年7 月13日未經原告同意，即公告將倉庫管理人邱
    顯迪調任業務，原倉庫管理人一職由原告擔任，並公告自93
    年8 月份開始調降員工薪資，致原告降職、薪資所得短少，
    且倉庫管理員須整理貨品、載貨、記貨及寄貨，原告向來不
    懂駕駛貨車未曾做過倉庫管理工作，被告所為已對原告薪資
    及勞動條件作不利之變更，顯有損害原告權益之虞，原告隨
    即於93年7 月13日向勞工局申請勞資爭議調解，於93年8 月
    31日調解不成立，其間原告於93年7 月28日協調當日，當場
    依勞動基準法第14條第6 款之規定向被告表示終止勞動契約
    ，詎被告仍於93年8 月10日以存證信函通知原告辦理請假手
    續，否則曠工3 日，被告即得終止勞動契約，並不得請求資
    遣費，顯然扭曲事實，原告於勞動契約終止前6 個月之平均
    工資為36,570元。依勞動基準法第14條第1 項、第4 項、第
    17條請求被告給付資遣費438,840 元（計算式：36,570 元
    ×年資（11＋12/12 年）＝438,840 元）；另依勞動基準法
    第39條請求被告給付原告自89年至93年之特別休假65日之特
    別休假工資79,235元（計算式：65日×每日平均工資1,21 9
    元＝79,235元），共計518,075 元，爰聲明求為判決：(一)被
    告應給付原告518,075 元及自起訴狀繕本送達翌日起至清償
    日止，按年息5%計算之利息；(二)陳明願供擔保請准宣告假執
    行等語。
三、被告則以：(一)原告受僱於被告之初，因被告營運規模不大，
    員工多因業務需求彈性運用，未就職務內容硬性約定，近年
    因景氣不佳，被告工廠於90年5 月停工，同年12月將工廠遷
    移至緬甸，工廠中之技術人員皆調整職務內容，原告雖仍維
    持技術員之職稱，惟實際上已轉任倉庫管理之工作，原告主
    張其未曾作過倉庫管理之工作，與事實不符。原有倉庫管理
    人邱顯迪有意願轉任業務工作，原告復有倉管經驗，原告之
    調職不僅未降職（事實上還升任幹部），薪資亦未曾短少，
    且原告有多年駕駛經驗，循序學習應可適應貨運載送，被告
    大宗貨物多委由貨運公司代為運送，儘可彈性處理，原告之
    薪資及工作條件未有任何不利變更，故被告調職行為未違反
    勞動契約及勞動法令，原告雖可片面終止勞動契約，惟不得
    請求資遣費。(二)被告於93年7 月13日雖曾公告員工薪資調降
    計畫，然於前一日被告即開會作成決議，原告亦參與並未於
    會議中表示意見，況非經員工同意，被告不得片面減薪，故
    被告迄今從未曾為片面減薪之行為，且依公司決議「薪資調
    降幅度在核定之後，會於近日告知各位員工」，顯見薪資調
    幅尚未核定，亦不必然損害原告利益，原告自不得終止勞動
    契約。(三)被告並無詳實記載特別休假及員工出缺勤紀錄，故
    對原告主張特別休假未休日數無意見等語，資為抗辯。爰聲
    明求為判決：原告之訴駁回。
四、兩造於本院94年1 月18日言詞辯論期日協議簡化爭點，其不
    爭執及爭執之事項如後（見本院卷(二)第66頁至第67頁）：
  (一)兩造不爭執之事項：
    1.原告自81年8 月13日起受僱於被告擔任技術員，至93年7
      月28 日 止，共計11年11月16日。
    2.被告於93年7 月13日公告自當日起調整原告之職務為倉庫
      管理，並公告自93年8 月份開始調降員工薪資。
    3.原證2 被告93年7 月15日之會議紀錄為真正（見調解卷第
      13 頁 至第14頁），該次會議原告不在場。93年7 月12日
      之會議原告有在場，被證4 之會議紀錄為真正（見本院卷
      貳第46 頁）。
    4.原告於93年7 月28日在臺北縣政府勞資爭議調解會議調解
      時，依勞動基準法第14條第1 項第6 款之規定終止勞動契
      約，原證5 （調解卷第19頁）之會議紀錄為真正。
    5.原告於93年8 月20日左右收到被告93年8 月10日臺北古亭
      郵局第1217號存證信函。
    6.原告薪資單為真正（見本院卷(一)第22頁）。
    7.被證1出貨單8紙（見本院卷(二)第24頁至第31頁）為真正。
    8.原告自89年起至93年7 月底止之特別休假總日數應為65日
      ，其每日得請求之特休工資，以93年7 月28日離職前之工
      資為計算標準。
    9.被告於93年8月份起並未實際調降員工薪資。
    10.被證5 被告員工自93年6 月起至93年11月止之薪資表為真
      正（見本院卷(二)第47頁至第52頁）。
    11.本件訴訟標的法律關係為：(一)資遣費部分：勞動基準法第
      17條。(二)特別休假工資：勞動基準法第39條。
  (二)兩造爭執之事項：
    1.原告依勞動基準法第14條第1 項第6 款之規定終止勞動契
      約是否合法？被告調動原告職務是否合法？是否符合內政
      部關於職務調動之大原則？被告是否調降原告薪資？有無
      得原告同意？原告得否請求資遣費？
    2.原告於計算平均工資事由發生當日之前6 個月之平均工資
      為若干元？
    3.原告自89年起至93年7 月底止特別休假65日是否全數未曾
      休假？得請求之工資為若干？
五、原告主張原告自81年8 月13日起受僱於被告擔任技術員，至
    93年7 月28日止，年資共計11年11月16日，被告於93年7 月
    12日召開幹部會議，於93年7 月13日公告自當日起調整原告
    之職務為倉庫管理，並公告自93年8 月分開始調降員工薪資
    ，經原告於93年7 月14日提出請求書異議，被告復於93年7
    月15日之幹部會議決議仍依93年7 月12日幹部會議決議事項
    內容，進行原告職務調整及全體員工薪資調降，原告復於93
    年7 月13日申請臺北縣政府勞資爭議調解會議調解，於93年
    7 月28日依勞動基準法第14條第1 項第6 款規定向被告表示
    終止兩造間之勞動契約之事實，業據原告提出勞工保險被保
    險人投保資料表影本1 紙、93年7 月13日公告影本1 紙、93
    年7 月20日公告影本1 紙、93年7 月15日幹部會議紀錄影本
    2 紙、請求書影本1 紙、勞資爭議協調申請書影本2 紙、勞
    資爭議協調會議錄影本2 件為證，並經兩造協議所不爭執，
    洵堪採信為真實。
六、原告以被告調動其職務為倉管為由，依勞動基準法第14條第
    1項第6款規定終止勞動契約為不合法：
  (一)原告主張：被告調動原告之職務為倉管，對勞動條件已作不
    利之變更，且調動後工作與原告原有技術員工作性質及專長
    技能不符，原告駕駛執照僅限駕駛自動排擋車輛，被告所有
    之自小貨車屬手動排擋車輛，原告不諳駕駛手動排擋貨車，
    倉管職務為其體能及技術無法勝任，被告調職公告益見欠缺
    合理正當性，自屬對原告之勞動條件作不利之變更，且原告
    曾臨時擔任倉管工作，非長期擔任倉管，被告調動原告之職
    務顯屬不法等語。被告則以原告本即兼任倉管工作，且原告
    有多年駕駛經驗，循序學習應可適應，即令無法勝任，被告
    亦無可能強迫其擔任運送工作，被告大宗貨物多委由貨運公
    司代為運送等語抗辯。
  (二)雇主為職務調動時，依內政部74年9 月5 日（74）臺內勞字
    第328433號函釋，須符合(1)基於企業經營上所必需、(2)不得
    違反勞動契約、(3)對勞工薪資及其他勞動條件，未作不利變
    更、(4)調動後工作與原告工作性質為其體能及技術所可勝任
    、(5)調動工作地點過遠，雇主應予必要之協助等5 原則。經
    查被告抗辯係因被告工廠遷移至緬甸，故原本技術員之工作
    須縮編，始有調整原告工作之必要，為原告所不爭執，故被
    告調動原告之職務，顯屬其企業經營上所必需。又原告對於
    被告抗辯原告於受雇之初，兩造之勞動契約並未特別約定原
    告從事之工作僅限於技術員，尚難認被告調整原告之職務有
    何違反勞動契約之情事。再者，被告雖於93年7 月13日公告
    全體員工自93年8 月起薪資調降，其調降幅度將另行公告，
    然此薪資調降究非因原告職務調整所為之薪資調降（惟原告
    得另以薪資調降為由終止兩造間勞動契約，詳後述），尚難
    認被告因調整原告職務而將原告之勞動條件作不利之變更。
    復查原告曾自92年12月間起至93年6 月間止，陸續兼任倉管
    之工作，有被告提出92年12月24日、93年1 月20日、93年2
    月24日、93年3 月17日、93年3 月23日、93年4 月28日、93
    年5 月24日、93年6 月9 日出貨單影本共8 紙為證（見本院
    卷(二)第24頁至第31頁），又原告之駕駛執照正面持照條件正
    常，並未加註背面B 項限駕駛自動排擋車等情，業據本院依
    被告聲請當庭勘驗原告之駕駛執照屬實（見本院卷(二)第65頁
    ），故原告確得駕駛手動排擋車輛，殊屬明確。原告雖以其
    僅於考領駕駛執照時曾駕駛手排車，之後即未曾駕駛手動排
    擋車輛，然查原告既取得駕駛手動排擋車輛之駕駛執照，被
    告調整原告職務為須駕駛手動排擋車輛之倉管工作，復表明
    願待原告於適當時間內學習或大宗貨物託運等情，自難認非
    原告體能及技術所無法勝任。而原告職務調整亦未涉及地點
    之調動，故被告將原告職務調整為倉管，尚難認有何違反前
    開職務調動5 原則之情形，故原告主張被告職務調整不合法
    ，依勞動基準法第14條第1 項第6 款之規定，終止兩造之勞
    動契約，其終止為不合法。
七、原告以被告於93年7 月13日公告調降原告薪資為由，依勞動
    基準法第14條第1項第6款規定終止勞動契約為合法：
  (一)原告主張：被告於93年7 月12日幹部會議決議自93年8 月份
    開始調降員工薪資，並於93年7 月13日公告，嗣93年7 月15
    日之幹部會議再決議依7 月12日決議事項內容進行職務及薪
    資調整，顯有違反勞動契約，致有損害勞工權益之虞，經原
    告於93年7 月28日在臺北縣政府處理勞資爭議協調會時，當
    場表示終止勞動契約等語。被告則以其於93年8 月份並未實
    際調降任何員工之薪資，原告片面終止契約自不得請求資遣
    費，且原告於93年7 月12日會議時在場，當場未表示反對，
    已同意被告調降薪資等語抗辯。
  (二)按雇主違反勞動契約或勞動法令，致有損害勞工權益之虞者
    ，勞工得不經預告終止契約，勞動基準法第14條第1 項第6
    款定有明文；勞工依該款規定終止契約者，應自知悉其情形
    之日起，30日內為之，並得依同法第17條規定請求雇主給付
    資遣費，此觀同條第2項、第4項之規定亦明。
  (三)被告於93年7 月12日召集內部會議，決議：「（二）因考量
    近年公司實際營運狀況，需作營運成本之減縮，就人員薪資
    部分於93年8 月份開始做人員薪資調降」，並於同年7 月13
    日公告：「一、主旨：為93年7 月12日公司內部會議決議事
    項之內容，特此公告！二、內容：……（二）因考量近年公
    司實際營運狀況，需作營運成本之減縮，就人員薪資部分，
    於93年8 月份開始調降員工薪資」，有會議紀錄影本1 件（
    見本院卷(二)第46頁）、公告影本1 件（見調解卷第11頁）在
    卷可憑，原告隨即於93年7 月14日以請求書異議：「本人因
    看到公司7 月13日公告關於本人職務調動及調降薪資之事提
    出異議如下：（一）有關調倉庫管理員因本人不會開貨車，
    所以不能勝任。（二）有關調降薪資部分因在91年間以大幅
    調降一次，所以這次的調降不能再接受，否則本人會發生生
    活經濟之困難。（三）以上兩點請公司負責人能接受本人之
    請求，謝謝！請求人丙○○，93年7 月14日」（見調解卷第
    15頁），被告因原告之請求書，於93年7 月15日召開幹部會
    議，決議：「六、決議事項：（一）經會議討論後，基於公
    司為因應市場強烈之競爭壓力，做人員職務之調任及薪資調
    降，以降低經營成本，實為現階段不得不之作法，故決定還
    是依七月十二日之會議決議事項內容，進行職務及薪資調整
    ，希望各位能共體時艱，繼續努力。……（三）此次薪資調
    降為公司全面性之調整，希望丙○○先生能共體時艱，繼續
    在工作崗位上全力以赴。薪資調降幅度在核定之後，會於近
    日告知各位員工」（見調解卷第13頁至第14頁）。經原告向
    臺北縣政府申請協調，臺北縣政府分別於93年7 月28日下午
    2 時、93年8 月31日上午9 時30分前後2 次召開勞資爭議調
    解會，被告至93年8 月31日調解會議仍以：「（一）目前公
    司營運困難，曾於93年7 月12日與員工開會協商降薪與調職
    的事情，當時黃先生在場也未提出異議。……降薪是所有員
    工均同時降薪，亦經過與員工協商同意」等語（見調解卷第
    19頁），兩造復就93年7 月12日內部會議、93年7 月13 日
    公告、93年7 月15日幹部會議之決議均協議不爭執，被告確
    有前開決議及公告，洵堪認定。
  (四)被告雖以原告於93年7 月12日內部會議時在場，當場未表示
    反對，自屬同意被告調降薪資。惟查原告就其於93年7 月12
    日內部會議在場且未表示反對一節，固不爭執，然此僅屬原
    告之單純沉默，尚難認原告已有同意被告降薪之意思表示。
    況原告於隔日即93年7 月13日被告公告降薪之同日，即以請
    求恢復薪資為由，向臺北縣政府提出勞資爭議協調申請，並
    於93年7 月14日向被告提出請求書異議，表示若再調降薪資
    將致其生活經濟困難等語，足證原告確實不同意被告單方面
    表示調降薪資，尚難以原告於93年7 月12日內部會議在場未
    表示異議之單純沉默之事實，認原告已同意被告降薪。
  (五)被告抗辯於93年8 月份起並未實際將全體員工之薪資均予調
    降，原告亦不爭執。然查被告既於93年7 月12日內部會議後
    ，即先於93年7 月13日以公告方式公告全體員工將自93年8
    月份開始降薪，復於93年7 月15日幹部會議再決議維持降薪
    之決定，被告未得勞工之同意，即於93年7 月間單方宣布自
    翌月起調降全體員工薪資，足證被告確有違反勞動契約，其
    雖未實際調降員工薪資，惟仍有致損害勞工權益之虞，是原
    告於93年7 月28日在臺北縣政府協調會時，以言詞向被告表
    示終止契約（辦理資遣）（見調解卷第18頁），其終止自屬
    合法。被告雖以93年8 月份並未實際調降員工薪資，不符勞
    動基準法第14條第1 項第5 款之「雇主不依勞動契約給付工
    作報酬」之情形，然第14條第1 項第6 款「雇主違反勞動契
    約，致有損害勞工權益之虞者」，乃屬概括條款，於不符合
    同條項第1 款至第5 款之情形時，仍得適用第6 款之規定，
    且自同條第2 項就勞工依第1 項第6 款規定之終止權設有除
    斥期間之規定以觀，雇主雖尚不符合第5 款不依勞動契約給
    付工作報酬，惟雇主以表示將於特定期日起不依勞動契約給
    付約定之工作報酬，仍應認符合第6 款規定「雇主違反勞動
    契約，致有損害勞工權益之虞」，勞工自得依第14條第1項
    第6 款之規定，終止勞動契約。
  (六)原告於93年7 月28日在臺北縣政府協調會時，以言詞向被告
    為終止契約之意思表示（見調解卷第18頁），該會議紀錄雖
    僅記載原告之意見：「調任倉庫管理，要開車送貨，無法勝
    任，希望終止契約（辦理資遣）」，然查其當場亦提出調解
    申請書1 件交付予被告法定代理人，而觀諸原告調解申請書
    已明確載請求協調事項：「恢復原薪資及調整職務」（見調
    解卷第16頁），足證原告於93年7 月28日協調時，因協調不
    成立而終止勞動契約事由確係包括被告公告自93年8 月起降
    薪一節，故原告於93年7 月28日協調時以言詞向被告為終止
    勞動契約之意思表示，自符合勞動基準法第14條第1 項第6
    款之規定，殊屬明確。
八、原告得依勞動基準法第17條規定請求資遣費之數額為410,64
    0 元：
  (一)按雇主違反勞動契約，致有損害勞工權益之虞者，勞工得不
    經預告終止勞動契約，勞動基準法第14條第1 項第6 款定有
    明文，且依同條第4 項規定，同法第17條關於給付資遣費之
    規定於本條終止契約準用之。又雇主應依下列規定發給勞工
    資遣費：一在同一雇主之事業單位繼續工作，每滿1 年發給
    相當1 個月平均工資之資遣費。二依前款規定計算之剩餘月
    數，或工作未滿1 年者，以比例計給之。未滿1 個月者以1
    個月計。次按平均工資謂計算事由發生之當日前6 個月內所
    得工資總額除以該期間之總日數所得之金額，勞動基準法第
    2 條第4 款亦有明文。又按工資謂勞工因工作而獲得之報酬
    ，包括工資、薪金及按計時、計日、計月、計件以現金或實
    物等方式給付之獎金、津貼及其他任何名義之經常性給與均
    屬之，此觀同法第2條第3款之規定亦明。
  (二)原告自81年8 月13日起受僱於被告擔任技術員，至93年7 月
    28日止，年資共計11年11月16日，業據兩造協議所不爭執。
    又原告於93年7 月28日終止兩造之勞動契約，原告自93年1
    月起至93年7 月止之薪資如原告提出薪資表所載（見本院卷
    (一)第22頁），該薪資表確為真正一節，業經兩造協議所不爭
    執，洵堪信為真實。原告雖於93年7 月28日終止勞動契約，
    然被告仍給付93年7 月份全月份之薪資予原告，此觀前開薪
    資表之記載自明。是以原告終止勞動契約前6 個月即93年2
    月1 日起至93年7 月31日止，每月之工資為月薪34,500元，
    自93年2 月1 日起至93年6 月止，另有職務津貼1500元、全
    勤獎金1000元，惟93年7 月則有職務職務津貼1500元，但無
    全勤獎金，足證全勤獎金須全勤始發給，非屬經常性之給與
    ，該全勤獎金自不得算入工資總額內，職務津貼則為經常性
    之給與，應算入工資總額內。故原告自93年2 月1 日起至93
    年7 月31日止每月工資為34,600元，其計算事由發生前6 個
    月之工資總額為20 7,600元（計算式：34,600元×6 個月＝
    207,600 元），該期間之總日數為182 日（即29日+31 日+3
    0 日+31 日+30 日+3 1日＝182 日），其每月之平均工資為
    34,220元（計算式：207,600 元÷182 日×30日＝34,220元
    ，元以下均四捨五入，以下同），原告年資共計11年11月16
    日，不滿1 月以1 月計，其年資為12年，共得請求給付資遣
    費410,640 元（計算式：34,220元×12年＝410,640 元）。
九、原告得請求之特別休假工資數額：
  (一)按勞工在同一雇主或事業單位，繼續工作滿一定期間者，每
    年應依下列規定給予特別休假：一1 年以上3 年未滿者7 日
    。二3 年以上5 年未滿者10日。三5 年以上10年未滿者14日
    。四10年以上者，每1 年加給1 日，加至30日為止，勞動基
    準法第38條定有明文。又第38條所定之特別休假，工資應由
    雇主照給，雇主經徵得勞工同意於休假日工作者，工資應加
    倍發給，同法第39條亦有明文。另按雇主應備置勞工簽到簿
    或出勤卡，逐日記載勞工出勤情形，此觀同法第30條第5 項
    之規定自明。
  (二)原告主張其自89年起至93年7 月底止之特別休假總日數為65
    日，被告抗辯其未依法備置勞工簽到簿，未詳實記載原告特
    別休假及出缺勤情形，且對原告主張自89年起至93年7 月底
    止之特別休假日數65日未休不爭執（見本院卷(二)第74頁），
    是被告既未能提出其依法應備置之勞工簽到簿及出缺勤紀錄
    表，自堪認原告主張其自89年間起至終止勞動契約時止，尚
    有65日特別休假未休之事實，足堪採信。又勞委會79年9 月
    15日以（79）台勞動二字第21827 號函釋稱：「本會79.08.
    07勞動二字第17873 號書函中之『不可歸責於雇主之原因時
    』之範圍，係屬事實認定問題。故來函所詢勞工未於年度終
    結時休完特別休假，如係因事業單位生產之需要，致使勞工
    無法休完特別休假時，則屬可歸責於雇主之原因，雇主應發
    給未休日數之工資。至於特別休假未休完之日數，如係勞工
    個人之原因而自行未休時，則雇主可不發給未休日數之工資
    」，本件係因被告違反勞動契約，單方面於93年7 月12日決
    定自93年8 月起調降原告薪資，原告依法於93年7 月28日終
    止勞動契約，已如前述，自屬可歸責於被告之原因未休，並
    非因原告個人原因未請特別休假，故原告於93年度得請之特
    別休假15日，原告主張依比例計算僅請求8 日，於法洵無不
    合，原告自得請求被告給付93年度特別休假期間之工資。又
    原告請求89年至92年之特別休假部分，其主張因可歸責於被
    告之事由致特別休假未休，被告並無爭執，故原告請求89年
    至92年之特別休假共57日（即89至91年每年各14日，92年15
    日，共計57日）之特別休假工資，亦屬有據。共計原告得請
    求之特別休假工資日數為65日（即57日＋8日＝65日）。
  (三)兩造協議原告每日得請求之特別休假工資，願以93年7 月28
    日離職前之工資為計算標準（見本院卷(二)第66頁倒數第7 行
    至倒數第6 行），原告得請求之特別休假工資共計為75,484
    元【計算式：（36000 元÷31日）×65日＝75,484元】。
十、綜上所述，原告依據勞動基準法第17條之規定，請求被告給
    付資遣費410,640 元，及依據同法第39條之規定，請求被告
    給付特別休假工資75,484元，共計486,124 元，及自起訴狀
    繕本送達翌日即93年9 月21日起至清償日止，按年息5%計算
    之利息，為有理由，應予准許；逾此部分之請求，為無理由
    ，應予駁回。
十一、原告陳明願供擔保，聲請宣告假執行，經核原告勝訴部分
      ，於法尚無不合，爰酌定相當之擔保金額准許之，並依職
      權宣告被告得預供擔保或將請求標的物提存而免為假執行
      ；至原告其餘假執行之聲請，因該部分之訴業經駁回，其
      假執行之聲請亦失所附麗，應併予駁回。
十二、因本案事證已臻明確，兩造其餘主張、陳述及所提之證據
      暨攻擊防禦方法，經本院審酌後，認與本案判斷結果均無
      影響，毋庸再予一一審酌，附此敘明。
十三、結論：本件原告之訴為一部有理由，一部無理由，依民事
      訴訟法第79條、第390 條、第392 條第2 項，判決如主文
      。
中　　華　　民　　國　　94　　年　　4 　　月　　6 　　日
                  民事第一庭    法　官　周舒雁
上列正本係照原本作成
如對本判決上訴，須於判決送達後20日內向本院提出上訴狀
中　　華　　民　　國　　94　　年　　4 　　月　　6 　　日
                                書記官  張坤校
